【裁判字號】    90,重訴,364
【裁判日期】    920630
【裁判案由】    侵權行為損害賠償
【裁判全文】
臺灣板橋地方法院民事判決  九十年重訴字第三六四號
    原      告  登騏企業股份有限公司
    法定代理人  丙○○
    訴訟代理人  柯清貴律師
                蔡清福律師
    複  代理人  紀復儀律師
    被      告  合利展股份有限公司
                        設臺北.
    法定代理人  乙○○  住同右.
    被      告  甲○○  住臺北.
    共      同
    訴訟代理人  張婷婷律師
                林發立律師
右當事人間請求侵權行為損害賠償事件，原告對於本院刑事庭八十九年度易字第五一
四號違反專利法案件提起附帶民事訴訟（八十九年度重附民字第三七號），經刑事庭
裁定移送前來，本院判決如左：
    主      文
原告之訴及假執行之聲請均駁回。
訴訟費用由原告負擔。
    事      實
甲、原告方面：
一、聲明：被告應連帶給付原告新臺幣（下同）一千萬元，及自起訴狀繕本送達翌日
    起至清償日止，按週年利率百分之五計算之利息，並願供擔保，請准宣告假執行
    。
二、陳述：
  (一)原告為「插座固定裝置」及「轉接器固定裝置」之創作人，享有經濟部中央標準
    局（現為智慧財產局）所核發第一○五七三五號及第一○一八二五號新型專利，
    專利期間分別自民國八十四年十月十一日起至九十五年七月一日止，及自八十四
    年六月二十一日起至九十五年七月七日止，詎被告合利展有限公司（下稱合利展
    公司）未經原告同意，竟擅自製造、販賣與原告前開「插座固定裝置」、「轉接
    器固定裝置」專利權內容相同之插座固定裝置及轉接器固定裝置，嚴重侵害原告
    之專利權。
  (二)按發明專利權受侵害時，專利權人得請求賠償損害，並得請求排除其侵害，有侵
    害之虞者，得請求防止之。依前條請求損害賠償時，得就下列各款擇一計算其損
    害：1.依民法第二百十六條之規定。但不能提供證據方法以證明其損害時，發明
    專利權人得就其實施專利權通常所可獲得之利益，減除受害後實施同一專利權所
    得之利益，以其差額為所受損害。2.依侵害人因侵害行為所得之利益。於侵害人
    不能就其成本或必要費用舉證時，以銷售該項物品全部收入為所得利益。3.法院
    囑託專利專責機關或專家代為估計之數額。除前項規定外，發明專利權人之業務
    上信譽，因侵害而致減損時，得另請求賠償相當金額。專利法第八十八條第一項
    、第八十九條第一項、第二項分別定有明文，上述規定並依同法第一百零五條為
    新型專利所準用（本件原告起訴後，專利法業於九十年十月二十四日修正公佈，
    復於九十二年二月六日修正，並經行政院於九十二年三月三十一日以院臺經字第
    ０九二００一六七一九Ｃ號函定自九十二年三月三十一日施行，修正前第八十八
    條第一項於修正後移列第八十四條第一項，八十九條第一項、第二項移列第八十
    五條第一項、第二項）。又公司負責人對於公司業務之執行，如有違反法令致他
    人受有損害時，對他人應與公司負連帶賠償之責，公司法第二十三條亦有明文。
  (三)本件原告曾以被告甲○○涉嫌違反專利法，向臺灣板橋地方法院檢察署檢察官提
    起告訴，經該署檢察官起訴並經臺灣板橋地方法院判處有期徒刑五月，嗣為臺灣
    高等法院撤銷改判被告甲○○被訴侵害原告「轉接器固定裝置」專利權部分無罪
    ，其被訴侵害原告「插座固定裝置」部分，則以被告甲○○尚未販賣為由，為公
    訴不受理判決（下稱系爭刑事案件），惟被告確有販賣其插座固定裝置之事實，
    縱如臺灣高等法院刑事判決之認定，被告就其插座固定裝置僅進行至製造階段，
    惟其將產品贈與他人試用，置該侵害原告專利權之產品於流通市場，已足生原告
    商譽之損害，亦屬侵權行為，此部分並經財團法人電子檢驗中心（下稱電檢中心
    ）鑑定，認有侵害原告「插座固定裝置」新型專利，至轉接器固定裝置部分，臺
    灣高等法院雖以財團法人中國生產力中心（下稱中國生產力中心）所為鑑定報告
    ，認被告並未侵害原告之「轉接器固定裝置」新型專利，惟該鑑定報告乃中國生
    產力中心受訴外人鼎志電子股份有限公司（下稱鼎志公司）委託所為鑑定，其鑑
    定標的物為鼎志公司製造之產品，並非本件侵害原告專利權之標的，被告製造之
    轉接器固定裝置經送中國機械工程學會及電檢中心鑑定，均認有侵害原告「轉接
    器固定裝置」新型專利之情事，前揭鑑定報告縱非詳盡，僅須請鑑定機關補充說
    明即可，尚非全然不足採信。
  (四)綜上，原告因被告合利展公司違反專利法，擅自製造、販賣侵害原告「插座固定
    裝置」、「轉接器固定裝置」新型專利之產品，所受損害經估計為八百萬元，且
    原告向致力於產品之研發，並嚴格控管所製造電子機械產品之品質，廣獲業界及
    社會大眾推崇，被告合利展公司製造、販賣與原告專利權內容相同之產品，使未
    經原告控管之產品流通於市場，嚴重損害原告之信譽，原告自得請求二百萬元之
    商譽損失，而被告甲○○為被告合利展公司之負責人，爰依九十二年三月三十一
    日修正施行前專利法第一百零五條準用第八十八條第一項、第八十九條第一項、
    第二項及公司法第二十三條規定，請求被告連帶給付原告一千萬元，及自起訴狀
    繕本送達翌日起至清償日止，按週年利率百分之五計算之利息。
三、證據：提出財團法人中國生產力中心專利侵害鑑定報告、財團法人臺灣電子檢驗
    中心專利侵權鑑定報告、報價單影本各一件為證，另聲請囑託鑑定機關就被告製
    造之插座固定裝置、轉接器固定裝置有無侵害原告之「插座固定裝置」、「轉接
    器固定裝置」新型專利權重為鑑定，及囑託財團法人電子檢驗中心就被告製造之
    轉接器固定裝置「卡勾」部分補作鑑定，暨函請中國機械工程學會就其鑑定報告
    說明，並囑託智慧財產局鑑定原告之損害金額。
乙、被告方面：
一、聲明：原告之訴及假執行之聲請均駁回，如受不利判決，願供擔保免為假執行。
二、陳述：原告前對被告甲○○提起違反專利權之刑事告訴，業據臺灣高等法院判決
    被告甲○○被訴侵害原告「轉接器固定裝置」新型專利部分無罪，「插座固定裝
    置」新型專利部分公訴不受理確定，而原告之「轉接器固定裝置」新型專利已遭
    舉發，其「插座固定裝置」新型專利權亦遭舉發撤銷，且被告製造之轉接器固定
    裝置，經中國生產力中心鑑定結果，並未侵害原告之「轉接器固定裝置」新型專
    利，原告所提中國機械工程學會之鑑定報告，乃原告與鼎志公司於另案所為鑑定
    ，且未就禁反言原則加以審查，另電檢中心於鑑定被告製造之轉接器固定裝置之
    際，竟遺漏其重要結構「卡勾」部分，上述二份鑑定報告均係原告單方面提出，
    並未通知被告表示意見，且有重大瑕疵而不足採，本件兩造間自原告於八十九年
    間對被告甲○○提起刑事告訴迄今，共計提出四份鑑定報告，實無再為鑑定之必
    要，原告所提證據顯不足證明被告有侵害其專利權之事實，原告就其所受損害，
    亦未提出計算方式及證據，徒指其損害金額高達一千萬元，並無所據。
三、證據：提出：系爭刑事案件查扣發還之轉接器固定裝置部分零件，經濟部智慧財
    產局查詢結果、被告合利展公司有限公司變更登記表、臺灣高等法院九十年度上
    易字第一八三六號刑事判決、經濟部智慧財產局專利舉發審定書影本各一件為證
    。
丙、本院刑事庭將本件刑事附帶民事訴訟裁定移送前來時，依職權檢送臺灣板橋地方
    法院檢察署八十八年度偵字第五八三六號偵查卷宗影本、臺灣板橋地方法院八十
    九年度易字第五一四號刑事卷宗影本，本院並依職權調閱臺灣高等法院九十年度
    上易字第一八三六號刑事卷宗（含臺灣板橋地方法院檢察署八十八年度偵字第五
    八三六號偵查卷宗、臺灣板橋地方法院八十九年度易字第五一四號刑事卷宗及專
    利鑑定報告書二冊）。
    理      由
壹、程序方面：
一、本件被告合利展公司於訴訟進行中，法定代理人由被告甲○○變更為乙○○，有
    被告合利展公司有限公司變更登記表影本一件在卷為憑，其於九十年十二月二十
    五日具狀聲明承受訴訟，應准許之，先此指明。
二、按關於新型專利權之民事，在申請案、舉發案、撤銷案確定前，得停止審判，九
    十二年二月六日修正，並經行政院於九十二年三月三十一日以院臺經字第０九二
    ００一六七一九Ｃ號函定自九十二年三月三十一日施行之專利法第一百零八條、
    第九十條一項雖有明定，本件原告主張之「插座固定裝置」新型第一○五七三五
    號專利，經被告合利展公司舉發，經經濟部智慧財產局以九十二年二月二十四日
    （九二）智專三（二）○四○二四字第○九二二○一八五九九○號舉發審定書審
    定主文「舉發成立，應撤銷專利權」，原告陳明其已於九十二年三月間提起訴願
    ，惟本院認本件並無待該舉發案確定之必要，爰不裁定停止本件審判，並予敘明
    。
貳、得心證理由：
一、本件原告主張：被告甲○○前為被告合利展公司之負責人，原告為「插座固定裝
    置」及「轉接器固定裝置」之創作人，享有經濟部智慧財產局所核發第一○五七
    三五號及第一○一八二五號新型專利，專利期間分別自八十四年十月十一日起至
    九十五年七月一日止，及自八十四年六月二十一日起至九十五年七月七日止，被
    告合利展公司未經原告同意，竟擅自製造、販賣與原告前開「插座固定裝置」、
    「轉接器固定裝置」專利權內容相同之插座固定裝置及轉接器固定裝置，因而侵
    害原告之專利權，被告合利展公司縱未販賣其插座固定裝置，惟其製造並將是項
    產品贈與他人試用，將與原告之「插座固定裝置」新型專利內容相同，卻未經原
    告控管之產品置於流通市場，已足造成原告商譽之損害，此部分經送電檢中心鑑
    定結果，亦認被告合利展公司製造之插座固定裝置，與原告「插座固定裝置」新
    型專利實質內容相同，而侵害原告之新型專利，至被告合利展公司製造販賣之轉
    接器固定裝置，臺灣高等法院雖以中國生產力中心所為鑑定報告為據，認並未侵
    害原告之「轉接器固定裝置」新型專利，惟該鑑定報告乃鼎志公司委託鑑定，其
    鑑定標的並非被告合利展公司製造侵害原告專利權之產品，且被告合利展公司製
    造之轉接器固定裝置，經中國機械工程學會及電檢中心鑑定，均認確有侵害原告
    「轉接器固定裝置」新型專利之情事，上述鑑定報告縱非詳盡，僅須囑託鑑定機
    關補充說明即可，尚非全然不足採信，原告因被告合利展公司違反專利法，擅自
    製造、販賣侵害原告「插座固定裝置」、「轉接器固定裝置」新型專利之產品，
    所受損害經估計為八百萬元，且原告所製造之電子機械產品，均經嚴格之品質控
    管，因而廣獲業界及社會大眾推崇，被告合利展公司製造、販賣與原告專利權內
    容相同之產品，使未經原告控管之產品流通於市場，損害原告業務上之信譽，原
    告自得請求二百萬元之商譽損失，而被告甲○○為被告合利展公司之負責人等語
    ，爰依九十二年三月三十一日修正施行前專利法第一百零五條準用第八十八條第
    一項、第八十九條第一項、第二項及公司法第二十三條之規定，請求被告連帶給
    付原告一千萬元，及自起訴狀繕本送達翌日起至清償日止，按週年利率百分之五
    計算之利息。
二、被告則以：原告前對被告甲○○提起違反專利權之刑事告訴，業據臺灣高等法院
    判決其中被訴侵害原告「轉接器固定裝置」新型專利部分無罪，「插座固定裝置
    」部分公訴不受理確定，且原告之「插座固定裝置」新型專利權已遭舉發撤銷，
    被告合利展公司製造之轉接器固定裝置經送中國生產力中心鑑定結果，亦未侵害
    原告之「轉接器固定裝置」新型專利，至原告所提中國機械工程學會之鑑定報告
    ，乃原告與鼎志公司另案所為鑑定，且未就禁反言原則加以審查，另電檢中心就
    被告合利展公司製造之轉接器固定裝置為鑑定時，竟遺漏其重要結構「卡勾」部
    分，上述鑑定報告均係原告單方面委託製作，並未通知被告表示意見，且有重大
    瑕疵而不足採，綜上，被告並無侵害原告專利權之情事，原告就其所受損害，復
    未提出其計算方式及證據，徒指其所受損害金額為一千萬元，顯不足採等語，資
    為抗辯。
三、原告主張：被告甲○○前為被告合利展公司之負責人，原告原為「插座固定裝置
    」及「轉接器固定裝置」之創作人，享有經濟部智慧財產局所核發第一○五七三
    五號及第一○一八二五號新型專利，專利期間分別自民國八十四年十月十一日起
    至九十五年七月一日止，及自八十四年六月二十一日起至九十五年七月七日止，
    被告合利展公司未經原告同意，研發製造插座固定裝置，並製造販賣轉接器固定
    裝置產品等語，為被告所不爭執，應堪信為真實，而原告主張：被告合利展公司
    研發、製造及販賣前述與原告專利權內容相同之產品，已侵害原告上開專利權等
    語，則為被告所否認，並以前揭情詞為辯，經查：
  (一)插座固定裝置部分：
  1.按書面之行政處分自送達相對人及已知之利害關係人起；書面以外之行政處分自
    以其他適當方法通知或使其知悉時起，依送達、通知或使知悉之內容對其發生效
    力。行政處分未經撤銷、廢止，或未因其他事由而失效者，其效力繼續存在，此
    觀之行政程序法第一百十條第一項、第三項之規定自明。行政處分已有效存在，
    縱內容有不當或違法，在上級官署依訴願程序撤銷之前，司法機關不能否認其效
    力（最高法院八十三年度台上字第一一七二號判決意旨參照）。
  2.次按侵權行為損害賠償之請求，以有侵權行為之事實，及有損害之發生，並二者
    之間，有相當因果關係為其成立要件。苟無侵權行為之事實，即不得謂有損害賠
    償請求權存在（最高法院四十八年台上字第四八一號判例意旨參照）。本件原告
    之「插座固定裝置」第一○五七三五號新型專利，為被告合利展公司所舉發，經
    經濟部智慧財產局審定結果以：該專利乃運用申請前既有之技術或知識，而為熟
    息該項技術者所能輕易完成且未增進功效，自不具技術性為由，認舉發成立，應
    撤銷其專利權，有經濟部智慧財產局九十二年二月二十四日（九二）智專三（二
    ）○四○二四字第○九二二○一八五九九○號專利舉發審定書影本一件附卷可稽
    ，依專利法第一百零五條（九十二年三月三十一日修正施行後移列第一百零八條
    ）準用同法第七十四條（九十二年三月三十一日修正施行後移列第七十三條）規
    定，新型專利權經撤銷後，固須未依法提起行政救濟或經提起行政救濟經駁回確
    定者，方為撤銷確定，惟經濟部智慧財產局作成前項舉發成立、撤銷原告「插座
    固定裝置」新型專利之行政處分，既已生效，則於未經撤銷、廢止或因其他事由
    失效前，其效力繼續存在，對司法機關即有構成要件之效力，原告之「插座固定
    裝置」新型第一○五七三五號專利，既經撤銷，而非確定存在，則被告合利展公
    司製造或販賣其插座固定裝置產品，尚難認有侵害原告專利權之情事。
  (二)轉接器固定裝置部分：
  1.本件原告就其生產之「轉接器固定裝置」，並未提出實物於本院供參，惟據其於
    臺灣高等法院刑事庭提出之八十四年六月二十一日二五○二三三號中華民國專利
    公報所示（見臺灣高等法院九十年度上易字第一八三六號刑事卷宗第一百八十頁
    ），該「轉接器固定裝置」包括一上件、一下件及一銜接裝置，其上件部分具一
    前置板，該前置板兩側邊分別延伸形成一卡固部，可夾固該轉接器固定裝置於該
    面板上，下件部分配合該上件以固定該轉接器於該面板上，銜接裝置則結合該上
    件與該下件於定位，而被告於本院審理時提出其所製造，前於系爭刑事案件扣案
    後發還之轉接器固定裝置零件（除上件部分），與原告前述「轉接器固定裝置」
    之構造外觀，已不甚相符。
  2.次以，鼎志公司前聲請中國生產力中心為專利鑑定之待鑑定物品相較，該待鑑定
    物品有數轉接插座及兩檔止條桿，於桿體適當位置處分別設有兩穿孔，其下件部
    分亦有兩串柱，並有數銜接插卡片，呈矩形板塊狀，於兩側邊具凸伸之倒勾，有
    原告所提財團法人中國生產力中心專利侵害鑑定報告影本可佐，與被告所提前開
    轉接器固定裝置部分零件經比對後，兩者構造相符，足見鼎志公司前聲請中國生
    產力中心為專利侵害鑑定之待鑑定物品，與被告甲○○於系爭刑事案件被控侵害
    專利權之標的，應屬同一。
  3.而被告合利展公司製造之轉接器固定裝置有數轉接插座，下件部分有兩串柱，並
    有數銜接卡片等構造，均為原告之「轉接器固定裝置」所無，是否符合專利侵害
    之全要件原則，即有可疑，經中國生產力中心鑑定結果，亦認待鑑定物品（即被
    告製造之轉接器固定裝置）之下件，其於近兩側適當位置處分別設有兩串柱可串
    設轉接器及檔止條桿以固定該轉接器，與本專利（即原告之「轉接器固定裝置」
    ）之下件，其配合該上件以固定該轉接器於面板上，因待鑑定物品系以串柱將轉
    接器固定在下件上與本專利之下件係配合上件將專接器固定在面板上，兩者結構
    不相同；再於銜接裝置部分：待鑑定物品之銜接插卡片成矩形板塊狀，其於兩側
    邊具凸伸之倒鉤可對應鉤拉於上件之卡固板穿孔內，其頂側則可抵壓於轉接插座
    兩側之檔板而讓轉接器與該上件連接定位，與本專利之銜接裝置，其結合該上件
    與該下件於定位，因待鑑定物品之銜接插卡係用於轉接器與上件之連接構件與本
    專利之銜接裝置係用於結合該上件與該下件之構件，兩者構造不相同，此有原告
    所提前揭中國生產力中心專利侵害鑑定報告影本一件在卷供參，益徵本件專利侵
    害與全要件原則尚有不符。又原告之「轉接器固定裝置」，係利用下件配合上件
    產生之夾固功能，使轉接器以被夾制之方式固定於面板，被告合利展公司製造之
    轉接器固定裝置，則係利用其下件所附串柱之串設功能，串設轉接器及檔止條桿
    ，以固定轉接器於上下件，至銜接裝置部分，原告之「轉接器固定裝置」利用其
    銜接裝置具定位之功能，結合上件與下件，形成夾制結果，被告合利展公司則係
    利用銜接插卡片之方式，以插卡片矩形板塊兩側邊之倒鉤具鉤設之功能、頂側具
    抵壓之功能，達到讓轉接器與該上件連接定位之結果，兩者利用之方式、功能與
    結果均不相同，應認其均等不成立，此經中國生產力中心鑑定結果，亦同此認定
    。
  4.綜上所述，被告合利展公司製造之轉接器固定裝置（除上件部分因已滅失無從比
    對），經以專利侵害審查基準之全要件原則、均等論比對後，與原告之「轉接器
    固定裝置」新型第一○一八二五號專利範圍實質不相同，自無專利權之侵害可言
    。
四、末按法院固得就鑑定人依其特別知識觀察事實，加以判斷而陳述之鑑定意見，依
    自由心證判斷事實之真偽，然就鑑定人之鑑定意見可採與否，則應踐行調查證據
    之程序而後定其取捨。倘法院不問鑑定意見所由生之理由如何，遽採為裁判之依
    據，不啻將法院採證認事之職權，委諸鑑定人，與鑑定僅為一種調查證據之方法
    之趣旨，殊有違背。（最高法院八十二年度台上字第二二八一號判決要旨參照）
    參以鑑定專利侵害，如待鑑定樣品與專利範圍合於全要件原則，應再就有無適用
    消極均等論原則為判斷，如不適用消極均等論，應再就有無適用禁反言原則為判
    斷，如亦不適用禁反言原則，則可得出二者相同之結論，有經濟部智慧財產局專
    利侵害鑑定基準第七三頁所繪流程圖在卷可按（見臺灣高等法院九十年度上易字
    第一八三六號刑事卷宗第二一九頁）。又專利侵害訴訟過程中，訴訟雙方當事人
    常提出均等論與禁反言之攻防主張，即當原告主張擴大其專利權範圍有均等論之
    適用時，被告則反過來主張該權利範圍應受禁反言之限制，以為對抗。故於進行
    專利侵害鑑定時，若需要從全要件審查階段進入均等論審查階段者，為期避免專
    利權範圍之解讀有不當擴大之處，自宜同時配合禁反言之審查，始稱公允等情，
    此為經濟部智慧財產局所採見解，有該局九十年六月二十九日（九○）智專三（
    五）０六００一字第０九０一二０七一八四五號函影本足參（見臺灣高等法院前
    開卷宗第三三三頁、第三三四頁）。經查：本件原告所提出電檢中心、中國機械
    工程學會出具之鑑定報告，其鑑定流程係以全要件原則進入均等論原則作審查，
    而認定被告合利展公司製造之轉接器固定裝置，與原告「轉接器固定裝置」專利
    內容實質相同，有各該鑑定報告存卷可參（見臺灣板橋地方法院檢察署八十八年
    度偵字第五八三六號偵查卷宗第一二二頁至第一四六頁，臺灣高等法院前開卷宗
    第一七一頁至第一七六頁），依前揭說明，該鑑定機關乃以均等論原則，認被告
    合利展公司製造之轉接器固定裝置與原告之「轉接器固定裝置」新型專利均等成
    立，惟並未配合禁反言原則加以審查，所為鑑定程序未臻完備，而電檢中心為鑑
    定時，遺漏被告合利展公司製造之轉接器固定裝置重要結構「卡勾」部分，為原
    告所不爭執，其待鑑定物品即非完整，另中國機械工程學會出具之鑑定報告，載
    明待鑑定物與原告「轉接器固定裝置」專利範圍就「上件」有「該上件兩側邊延
    伸部另設有多個卡制孔，以供鑲嵌於轉接器間隔槽中之上件卡制片卡入固定」、
    就「下件」有「下件內側突設有四個卡勾，該卡勾穿過轉接器電路板後與下件卡
    合片及集線架之面板背面之卡槽卡合，以固定該轉接器於集線架之面板上」、就
    「銜接裝置」有「分別提供該上件、下件與轉接器之固定及與集線架面板之固定
    定位之作用」等差異，然並未說明於前述差異存在之情況下，仍合於全要件原則
    之理由，均有瑕疵可指，原告雖聲請就本件專利侵害囑託其他鑑定機關重為鑑定
    ，並囑託電檢中心就被告合利展公司製造之轉接器固定裝置「卡勾」部分補作鑑
    定，另函請中國機械工程學會就其鑑定報告說明理由，惟鑑定僅為調查證據之方
    法之一，認定事實乃法院之職責所在，非僅以鑑定人鑑定之結果為據，本件被告
    合利展公司製造之轉接器固定裝置不論外型、構造、利用之原理、功能，於原告
    之「轉接器固定裝置」專利內容均不相同，既如前述，縱再囑託其他機關鑑定重
    為鑑定或由做成上開鑑定報告之鑑定機關另為補充、說明，亦無礙於前以認定之
    事實，是原告所為之聲請，本院認並無調查之必要。
五、本件原告之「插座固定裝置」第一○五七三五號新型專利業經舉發撤銷，其專利
    權即非確定存在，而被告製造之轉接器固定裝置經以全要件原則、均等論原則比
    對後，與原告之「轉接器固定裝置」第一○一八二五號新型專利內容不相同，即
    未侵害原告是項專利權，從而，原告依九十二年三月三十一日修正施行前之專利
    法第一百零五條準用同法第八十八條第一項、第八十九條第一項、第二項及公司
    法第二十三條規定，請求被告連帶給付原告一千萬元，及自起訴狀繕本送達翌日
    起至清償日止，按週年利率百分之五計算之利息為無理由，應予駁回。原告既受
    敗訴判決，其假執行之聲請即失所依據，應併予駁回。
六、本件事證已臻明確，兩造其於攻擊防禦方法，經審酌於判決結果不生影響，爰不
    一一論述，附此敘明。
七、據上論結，本件原告之訴為無理由，依民事訴訟法第七十八條，判決如主文。
中      華      民      國    九十二    年      六      月     三十     日
                                臺灣板橋地法院民事第二庭
~B審判長法      官  陳忠行
~B      法      官  鍾啟煌
~B      法      官  廖怡貞
右為正本，係照原本作成。
如對本判決上訴，須於判決送達後廿日內向本院提出上訴狀
中      華      民      國    九十二    年      六      月     三十     日
~B      法院書記官  郭南宏


司法院資訊處製作；財團法人民間司法改革基金會備份。
